臺灣板橋地方法院民事判決　　　　　　　100年度訴字第989號
原　　　告　第一商業銀行股份有限公司
法定代理人　蔡慶年
訴訟代理人　魏緒孟律師
　　　　　　陳世明
被　　　告　陳雪華
　　　　　　劉金柱
　　　　　　劉世芬
　　　　　　劉世傑
上三人共同
訴訟代理人　林契名律師
複 代 理人　呂承璋律師
上列當事人間請求分配表異議之訴事件，經本院於民國100 年9
月20日言詞辯論終結，判決如下：
    主  文
原告之訴駁回。
訴訟費用由原告負擔。
    事實及理由
一、程序方面：
  (一)原告係本院99年度司執字第33536 號強制執行事件之執行債
    權人，上開執行事件拍賣執行債務人即被告劉金柱之房地後
    ，於民國100 年2 月9 日製作分配表（下稱系爭分配表），
    定分配期日為100 年3 月11日，原告於100 年2 月11日收受
    通知，於100 年2 月18日就被告4 人之分配次序及金額向執
    行法院具狀聲明異議，執行法院於100 年2 月24日轉知被告
    4 人，被告劉金柱、劉世芬、劉世傑於同年3 日收受後，於
    100 年3 月7 日具民事陳述意見狀表示渠等債權確實存在，
    原告乃在100 年3 月14日（見原告起訴狀上之本院收狀戳）
    ，提起本件分配表異議之訴，於法並無不合，合先敘明。
  (二)本件被告陳雪華未於言詞辯論期日到場，核無民事訴訟法第
    386 條各款所列情形，爰依原告聲請，由其一造辯論而為判
    決。
二、原告主張：
  (一)緣原告對債務人即被告劉金柱所有、坐落新北市○○區○○
    段第913 地號土地及其上第2054建號即門牌號碼新北市○○
    區○○路249 巷26弄11之3 號房屋（含建號3860號未辦保存
    登記建物）（下稱系爭房地），聲請強制執行，經鈞院99年
    度司執字第33536 號強制執行事件拍賣系爭房地後，於100
    年2 月9 日製作系爭分配表，並通知原告。依系爭分配表所
    示，其中次序7 、9 分別為被告陳雪華之執行費新台幣（下
    同）4,800 元及其第二順位最高限額抵押債權60萬元之分配
    ，次序8 、10分別為被告劉金柱、劉世芬、劉世傑（此3 人
    為原第三順位最高限額抵押權人林阿好之夫、子、女，林阿
    好於92年5 月12日死亡，被告劉金柱、劉世芬、劉世傑為其
    繼承人）之執行費14,400元及其第三順位抵押權180 萬元之
    分配。第二順位抵押權人即被告陳雪華，及第三順位抵押權
    人劉金柱、劉世傑、劉世芬（均為被繼承人林阿好之繼承人
    ，下稱被告劉世傑等3 人），其等對於被告劉金柱之「抵押
    權所擔保之債權」均不存在，不得受任何分配：
    1.被告陳雪華之60萬元債權，未見任何債權存在之證據，亦
      無任何金錢給付流程之證明，且原告曾與被告劉世芬聯絡
      ，獲悉林阿好、被告劉世芬多年前曾以被告陳雪華之債權
      不存在為由，要求被告陳雪華塗銷第二順位抵押權，惟未
      獲置理，堪信被告陳雪華之系爭第二順位抵押權所擔保之
      債權不存在，其不得受任何分配。
    2.系爭第三順位抵押權人即被告劉金柱、劉世傑、劉世芬雖
      提出79年8 月20日借據為證（下稱系爭借據），惟原告否
      認其真正，其借款金額竟高達180 萬元，且係較罕見之夫
      （劉金柱）向妻（林阿好）借款，並欠缺交付借款之要物
      性證據，難信其借款為真，從而被告劉世傑等3 人不應受
      任何分配。
    3.退步言之，縱令可認被告陳雪華之債權及林阿好之借款債
      權均為真正（假設語氣），惟系爭第二、三順位本金最高
      限額抵押權，因未將「債權種類」登記於登記簿，亦未將
      「債權種類」記載於抵押權，設定契約書並提出作為登記
      附件，則被告陳雪華及林阿好之債權即不在系爭第二、三
      順位本金最高限額抵押權所擔保之債權範圍內，亦即該債
      權非屬最高限額抵押權所擔保之債權，不得受有優先分配
      之權利。因此，系爭分配表內關於次序7 、8 、9 、10之
      優先分配之記載，亦應剔除。而經剔除後，因依強制執行
      法第34條第1 項規定，普通債權人應提出執行名義方得參
      與分配，被告陳雪華、被告劉世傑等3 人從未曾提出執行
      名義以參與分配，故亦不得以「普通債權人」身分再受分
      配，是系爭分配表次序7 、8 、9 、10之分配，仍應予刪
      除，且不得再為任何分配。
    4.被告陳雪華之系爭第二順位抵押權之設定日期早在78年間
      ，其債權縱令為真，亦已逾時效期間，債務人劉金柱既已
      具狀主張對原林阿好之債權為分配，即難期待債務人劉金
      柱將行使時效抗辯權，顯屬怠於行使權利，原告即得代位
      債務人劉金柱，對被告陳雪華主張時效抗辯，拒絕再履行
      時效完成後之債權，則於時效抗辯之後，系爭分配表亦應
      剔除次序7 、9 之分配，並重作分配表。
  (二)聲明請求：鈞院99年度司執字第33536 號強制執行事件100
    年2 月9 日分配表內所載「次序7 ，轉繳執行費，債權人為
    陳雪華（分配表誤載為劉雪華），債權金額4,800 元，分配
    比率100%，分配金額4,800 元」、「次序8 ，轉繳執行費，
    債權人為被繼承人林阿好，債權金額14,400元，分配比率10
    0%，分配金額14,400元」、「次序9 ，第二順位抵押權，債
    權人為陳雪華，債權金額60萬元，分配比率100%，分配金額
    60萬元」及「次序10，第三順位抵押權，債權人為劉金柱、
    劉世傑、劉世芬，債權金額180 萬元，分配比率100%，分配
    金額180 萬元」均應予剔除，不得列入分配，並重新製作分
    配表。
三、被告陳雪華未於言詞辯論期日到場，亦未提出準備書狀作何
    聲明或陳述。
四、被告劉世傑等3 人答辯聲明：駁回原告之訴。辯以：被告劉
    世傑等3 人之系爭第三順位抵押權所擔保之債權確係存在，
    應受分配：
  (一)被告劉世傑等3 人為系爭第三順位抵押權人（乃被繼承人林
    阿好之繼承人），對於債務人劉金柱之上開抵押權所擔保之
    債權確實存在，此有債務人劉金柱所簽立之系爭借據可證，
    且系爭第三順位抵押權早於79年間即已設定，顯見確實有債
    權存在，否則為何設定上開抵押權擔保？
  (二)夫妻為各自獨立之法律個體，亦得互為法律關係，林阿好與
    劉金柱夫妻間之借貸亦符合常情，且系爭第三順位抵押債權
    前業經鈞院83年訴字第1557號判決認定確屬存在，案經確定
    在案。
  (三)系爭第三順位抵押權設定契約書已有上開債權之記載，原告
    空言否認該債權非屬系爭第三順位抵押權所擔保之債權云云
    ，實無理由。
五、兩造不爭執之事項：
  (一)原告就債務人劉金柱所有，坐落新北市○○區○○段913 號
    土地，及地上建物即建號 2054 號即門牌號碼新北市○○區
    ○○路249 巷26弄11之3 號房屋（含建號3860號未辦保存登
    記建物）（即系爭房地），聲請強制執行，經本院以99年司
    執字第33536 號案件受理，經拍賣系爭房地後，於100 年2
    月9 日製作系爭分配表。
  (二)系爭房地上設定有登記日期78年8 月15日、權利人被告陳雪
    華、存續期間自78年8 月15日至79年8 月14日，本金最高限
    額60萬元之系爭第二順位抵押權；及登記日期79年6 月13日
    、權利人林阿好、存續期間自79年6 月13日至89年6 月12日
    ，本金最高限額180 萬元之系爭第三順位抵押權。
  (三)系爭第三順位抵押權人原為林阿好，林阿好於95年5 月12日
    死亡，由其夫、子、女即被告劉金柱、劉世傑、劉世芬繼承
    系爭第三順位抵押權，惟被告劉金柱、劉世傑、劉世芬就系
    爭第三順位抵押權迄今尚未辦理繼承登記。
六、兩造爭執事項要點：
  (一)被告陳雪華之系爭第二順位抵押權所擔保之債權是否存在？
  (二)被告劉世傑等3 人之系爭第三順位抵押權所擔保之債權是否
    存在？
  (三)原告主張縱認系爭第二、三順位所擔保之債權存在，惟該二
    債權因未將「債權種類」登記於登記簿，則被告陳雪華及被
    告劉金柱、劉世傑、劉世芬之債權即非系爭第二、三順位本
    金最高限額抵押權擔保效力所及，有無理由？
  (四)系爭第三順位所擔保之債權倘係存在，該債權是否因非發生
    於抵押權存續期間內，而非屬抵押權效力所及？
  (五)如上開二債權非屬系爭第二、三順位抵押權擔保效力所及，
    無優先受償之權，則系爭第二、三順位抵押權人即被告陳雪
    華、被告劉世傑等3 人是否仍得以普通債權人身分受分配？
  (六)原告代位債務人即被告劉金柱對被告陳雪華主張時效抗辯，
    有無理由？
  茲析述如下：
七、關於被告陳雪華系爭第二順位抵押權部分：
  (一)按當事人主張有利於己之事實者，就其事實有舉證之責任，
    民事訴訟法第277 條定有明文。本件原告所提乃分配表異議
    之訴，其主張被告陳雪華系爭第二順位抵押權所擔保之債權
    ，業因清償而不存在，應自系爭分配表中剔除等語，依上開
    規定，自應由原告就其所主張被告陳雪華系爭第二順位抵押
    權所擔保之債權不存在之利己事實，負舉證責任。查，原告
    雖聲請訊問證人即被告劉世芬以為證明，惟據證人即被告劉
    世芬於本院到庭證稱：伊知道系爭房地上設定有被告陳雪華
    系爭第二順位抵押權乙事，伊只知道伊母親林阿好不認識被
    告陳雪華，伊不清楚伊父親劉金柱是否認識被告陳雪華，有
    關於陳雪華抵押權之事，從伊小時候聽到的都是伊母親叫伊
    父親劉金柱去處理。（問：是你父親欠陳雪華錢而設定該抵
    押嗎？）應該是吧。（問：你是否知道系爭第二順位抵押權
    ，你父親欠陳雪華多少錢？）從以前到現在，伊所知道的就
    是陳雪華的部分就是欠60萬元，至於是設定時金額60萬元或
    是到現在為止還欠60萬元，伊則不清楚。（問：最近一次你
    父親還有無說就陳雪華抵押權部分還欠陳雪華多少錢？）他
    沒有跟伊說到這個。（問：你說你所知道的60萬元，是到甚
    麼時候為止之金額？）伊只知道是欠60萬元，這當中伊父親
    有無還陳雪華錢，伊不清楚。（問：你說你知道的60萬元，
    在你記憶中，是到甚麼時候為止的金額？）在房子拍賣的時
    候還是這個金額。因為土地登記謄本調出來就是這些金額，
    但伊不清楚這當中伊父親有無還陳雪華錢。（問：你知道你
    父親有欠陳雪華60萬元，是基於何原因而欠陳雪華錢60 萬
    元嗎？）伊不曉得，發生的時候，伊還很小，而且伊父親跟
    伊母親很久以前就是分居狀態，所以伊父親在外的情形，伊
    家裡的人都不是很清楚，或許伊母親知道，但並沒有告訴伊
    。（問：原告是否曾經向你問過陳雪華的債權及抵押權的問
    題？）有，大概是在房子被第一次拍賣之前的時候。伊當時
    回答原告表示說伊等知道有這個債權，可是伊不清楚伊父親
    有無還陳雪華錢。（問：你有無曾經與你母親林阿好去找過
    陳雪華？）沒有，因為陳雪華這邊的事情都是伊父親在處理
    的，伊母親也沒有陳雪華的聯絡電話。（問：你有無曾經在
    原告問你有關陳雪華的債權及抵押權問題時，曾回答原告說
    陳雪華的債權已經不存在？）伊不記得，可是伊只知道伊母
    親有叫伊父親去處理陳雪華抵押權的事，可是一直都沒有一
    個結果，也就是說希望伊父親趕快去把欠陳雪華的款項清償
    ，然後把抵押權塗銷掉，但是不知道伊父親有無去清償陳雪
    華的欠款，可是陳雪華的抵押權一直存在在系爭房地上，所
    以伊真的不清楚伊父親有無去還錢。（問：你有無找過陳雪
    華？）沒有。（問：據你所知，在你母親過世後，你家人有
    無去找過陳雪華？）沒有。（問：陳雪華從設定抵押權之後
    到拍賣前為止，有無曾向證人或證人的父母親要求清償債務
    ？）伊不知道，但就伊本人的部分，陳雪華沒有來向伊要過
    錢。」等語，此有本院100 年9 月20日言詞辯論筆錄可稽。
    是依證人劉世芬上開證言，無法證明原告所主張之被告陳雪
    華系爭第二順位抵押權所擔保之債權已因清償而消滅，故原
    告此部分之主張，並非可採。
  (二)96年3 月28日修正之物權編施行第17條規定：「修正之民法
    第881 條之1 至第881 條之17之規定，除第881 條之1 第2
    項、第881 條之4 第2 項、第881 條之7 之規定外，於民法
    物權編修正施行前設定之最高限額抵押權，亦適用之。」，
    則依上開規定，本件系爭第二、三順位抵押權原則上（除上
    開除書所規定之條文以外）係適用修正後之物權編最高限額
    抵押權之相關規定，合先敘明。按民法第758 條規定，不動
    產物權，依法律行為而取得、設定、喪失及變更者，非經登
    記，不生效力。前項行為，應以書面為之。又抵押權為不動
    產物權，非經登記不生效力，抵押權人僅能依設定登記內容
    行使其權利，是抵押權所擔保之債權，其種類及範圍，屬於
    抵押權之內容，依法應經登記始生物權之效力，但如因內容
    過於冗長，登記所列篇幅不能容納記載作為登記之一部分，
    可以附件記載，作為登記簿之一部分，因此關於最高限額抵
    押權所擔保債權，雖未記載於土地登記簿，然於聲請登記時
    提出最高限額抵押權設定契約書，有該項債權記載者，此契
    約書既作為登記簿附件，自為抵押權效力所及。本件原告雖
    主張被告陳雪華之系爭第二順位抵押權所擔保之債權，因未
    將「債權種類」登記於登記簿，則被告陳雪華之債權即非系
    爭第二順位本金最高限額抵押權擔保效力所及等語，然查，
    經本院向新北市中和地政事務所調取78年間被告陳雪華之系
    爭第二順位抵押權之申請設定登記全部資料，惟據該所函覆
    表示已逾保存期限，業已辦理銷毀在案，此有該所100 年4
    月19日新北中地登字第1000005939號函1 件在卷可憑（見本
    院卷第44頁），惟如前所述，系爭房地之登記謄本上，關於
    被告陳雪華之系爭第二順位抵押權，除記載擔保債權總金額
    為本金最高限額60萬元以外，關於清償日期、利息、遲延利
    息、違約金各欄則均登記為「依照契約約定」，此有系爭房
    地之土地及建物謄本附卷可徵，堪認被告陳雪華於設定系爭
    第二順位抵押權時，應有將契約作為設定登記之附件，自為
    抵押權效力所及；且依證人即被告劉世芬上開證述，其已證
    稱係劉金柱向被告陳雪華借款，方設定被告陳雪華之系爭第
    二順位抵押權，顯然債權種類為金錢債權。因此，原告主張
    被告陳雪華之系爭第二順位抵押權所擔保之債權，因未將「
    債權種類」登記於登記簿，則其債權即非系爭第二順位本金
    最高限額抵押權擔保效力所及云云，洵非足取。
  (三)被告陳雪華系爭第二順位抵押權之設定日期78年8 年15日，
    抵押權存續期間自78年8 月15日至79年8 月14日，清償日期
    則記載「依照契約約定」（見系爭房地之登記謄本），然被
    告陳雪華系爭第二順位抵押權之申請設定登記全部資料，因
    已逾保存期限，而業經銷毀，已如前述，則原告未能舉證證
    明被告陳雪華對劉金柱上開系爭第二順位抵押權所擔保債權
    之清償日為何時，自亦無從確定被告陳雪華之上開債權請求
    權自何時起算，故原告主張被告陳雪華對劉金柱之上開債權
    之請求權已消滅時效云云，尚非有據。故原告主張代位債務
    人劉金柱對被告陳雪華主張時效抗辯，並請求剔除系爭分配
    表中被告陳雪華次序7 、9 之分配金額，亦非有理。
  (四)按強制執行法第34條第2、3項兼採塗銷主義及賸餘主義，明
    定執行法院對於執行標的物知有擔保物權或優先受償權之債
    權人者，應通知或公告之，經通知或公告後該債權人如不聲
    明參與分配時，執行法院仍應將該已知之擔保物權或優先受
    償權之債權及其金額列入分配，最高法院89年度台抗字第14
    5 號裁判要旨可為供參。本件原告未能舉證證明被告陳雪華
    系爭第二順位抵押權所擔保之債權已不存在，業詳如前述，
    而被告陳雪華雖經執行法院通知而未聲明參與分配（業據本
    院調取系爭執行案卷查閱屬實），惟依上開最高法院89年度
    台抗字第145 號裁判要旨所揭，執行法院仍應將該已知之被
    告陳雪華擔保物權或優先受償權之債權及其金額列入分配，
    故原告主張被告陳雪華亦不得以普通債權人身分分配，請求
    剔除系爭分配表中被告陳雪華次序7 、9 之分配金額，要非
    可採。
八、關於被告劉世傑等3 人系爭第三順位抵押權所擔保之債權是
    否存在乙節：
    原告否認被告劉世傑等3 人所提79年8 月20日系爭借據之真
    正，並主張其上記載借款金額高達180 萬元，且係較罕見之
    夫（劉金柱）向妻（林阿好）借款，復欠缺交付借款之證據
    ，難信其借款為真等語，為被告劉世傑等3 人否認，並以上
    開情詞抗辯。查，被告劉世傑等3 人抗辯系爭第三順位抵押
    權所擔保之債權存在等語，業據提出79年8 月20日系爭借據
    1 紙為證，該借據內容記載：「本人劉金柱於中華民國79年
    8 月20日向林阿好借新台幣壹佰捌拾萬圓整，必約定於中華
    民國85年5 月20日全部歸還，口實無憑，特立此據。」字樣
    ，並由被告劉金柱於立據人欄處簽名及捺指印，有系爭借據
    影本1 紙附卷足稽（見本院卷第63頁，該借據原本則另附於
    系爭強制執行案卷內），原告雖稱系爭借據原本之紙質新穎
    ，並無久置泛黃、氧化之現象，又借據上筆跡清晰，亦無暈
    開之痕跡，形式上所載日期為79年8 月20日，迄今已逾20年
    ，難信系爭借據係20年前所製作等語，然被告劉世傑等3人
    另提出本院83年度訴字第1557號日商東急卡股份有限公司（
    下稱日商東急卡公司）對劉金柱、林阿好訴請塗銷系爭第三
    順位抵押權民事判決及裁定影本各1 件（見被證2 、3 ），
    以證明林阿好確對被告劉金柱有系爭第三順位抵押權所擔保
    之債權存在。依上開本院83年度訴字第1557號判決內容所載
    （經本院調卷結果，該案原卷因逾保存期限已銷毀），被告
    劉金柱因積欠該案原告日商東急卡公司20萬元，日商東急卡
    公司於81年間取得對劉金柱之執行名義，擬執行被告劉金柱
    所有之系爭房地時，發現系爭房地上設定有林阿好之系爭第
    三順位抵押權，日商東急卡公司乃對劉金柱、林阿好訴請塗
    銷系爭第三順位抵押權，經本院83年度訴字第1557號判決認
    定被告劉金柱與林阿好間之系爭第三順位抵押權所擔保之債
    權存在，而駁回日商東急卡公司之訴，該案並經確定。原告
    雖稱被告劉世傑3 人未能就上開林阿好與被告劉金柱間之借
    款交付提出證明云云，惟上開借貸契約之原債權人林阿好業
    已死亡，被告劉世傑等3 人雖未能提出借款交付之證明，然
    據渠等所提前開本院83年度訴字第1557號確定判決，已足認
    定林阿好與被告劉金柱間之借貸契約有效成立，原告主張系
    爭第三順位抵押權所擔保之債權不存在云云，並非可採。
九、稱最高限額抵押權者，謂債務人或第三人提供其不動產為擔
    保，就債權人對債務人一定範圍內之不特定債權，在最高限
    額內設定之抵押權。最高限額抵押權所擔保之債權，以由一
    定法律關係所生之債權或基於票據所生之權利為限。民法第
    881 條之1 第1 項、第2 項定有明文。本件原告主張縱認系
    爭第三順位所擔保之債權存在，惟因該債權未將「債權種類
    」登記於登記簿，故被告劉世傑等3 人之債權即非系爭第三
    順位本金最高限額抵押權擔保效力所及，又該債權非發生於
    抵押權存續期間內，而非屬抵押權效力所及等語，亦為被告
    劉世傑等3 人否認。查，系爭第三順位抵押權乃本金最高限
    額抵押權，設定日期為79年6 月13日，存續期間自79年6 月
    13 日 至89年6 月12日，而系爭借據出具日期為79年8 月20
    日，被告劉世傑等3 人抗辯該抵押權所擔保之債權乃林阿好
    與被告劉金柱間之金錢借貸契約，業已表明係基於借貸契約
    之法律關係，種類為金錢債權，且借貸契約債權之發生係在
    最高限額抵押權存續期間內，除系爭借據日期為79年8 月20
    日外，亦有被告劉金柱於本院83年度訴字第1557事件（該判
    決宣判日期為94年3 月2 日）中即已陳明有積欠林阿好款項
    （見本院卷第87至90頁）可證，故原告上開部分主張，均無
    足取。
十、原告未能舉證證明被告劉世傑等3 人系爭第三順位抵押權所
    擔保之債權不存在或非該抵押權擔保效力所及，已如前述，
    被告劉世傑等3 人經執行法院通知後已聲明參與分配（業據
    本院調取系爭執行案卷查閱屬實），依強制執行法第34 條
    ：「有執行名義之債權人聲明參與分配時，應提出該執行名
    義之證明文件。依法對於執行標的物有擔保物權或優先受償
    權之債權人，不問其債權已否屆清償期，應提出其權利證明
    文件，聲明參與分配。執行法院知有前項債權人者，應通知
    之。知有債權人而不知其住居所或知有前項債權而不知孰為
    債權人者，應依其他適當方法通知或公告之。經通知或公告
    仍不聲明參與分配者，執行法院僅就已知之債權及其金額列
    入分配。其應徵收之執行費，於執行所得金額扣繳之。第2
    項之債權人不聲明參與分配，其債權金額又非執行法院所知
    者，該債權對於執行標的物之優先受償權，因拍賣而消滅，
    其已列入分配而未受清償部分，亦同。執行法院於有第1項
    或第2 項之情形時，應通知各債權人及債務人。」規定，兼
    採塗銷主義及賸餘主義，執行法院即應將被告劉世傑等3人
    系爭第三順位抵押權之債權金額列入分配，並塗銷該抵押權
    ，故原告主張被告劉世傑等3 人不得列入分配云云，洵屬無
    據。
十一、綜上所述，原告依強制執行法第41條規定，請求本院99年
      度司執字第33536 號強制執行事件系爭分配表內所載「次
      序7 ，轉繳執行費，債權人為陳雪華（分配表誤載為劉雪
      華），債權金額4,800 元，分配比率100%，分配金額4,80
      0 元」、「次序8 ，轉繳執行費，債權人為被繼承人林阿
      好，債權金額14,400元，分配比率100%，分配金額14,400
      元」、「次序9 ，第二順位抵押權，債權人為陳雪華，債
      權金額60萬元，分配比率100%，分配金額60萬元」及「次
      序10，第三順位抵押權，債權人為劉金柱、劉世傑、劉世
      芬，債權金額180 萬元，分配比率100%，分配金額180 萬
      元 」，均應予剔除，不得列入分配，並重新製作分配表
      ，均無理由，應予駁回。
十二、因本案事證已臻明確，兩造其餘主張陳述及所提之證據，
      經審酌後認於本判決結果不生影響，爰不一一論述，附此
      敘明。
十三、結論：原告之訴為無理由，依民事訴訟法第385 條第1 項
      前段、第78條，判決如主文。
中    華    民    國   100    年    10    月    13    日
                  民事第一庭    法  官  陳翠琪
以上正本係照原本作成
如對本判決上訴，須於判決送達後20日內向本院提出上訴狀。如
委任律師提起上訴者，應一併繳納上訴審裁判費。
中    華    民    國   100    年    10    月    14    日
                                書記官  簡曉君